臺灣臺北地方法院刑事判決　　　　　　　100年度易字第862號
公　訴　人　臺灣臺北地方法院檢察署檢察官
被　　　告　邵建威
上列被告因竊盜案件，經檢察官提起公訴（100年度偵字第4870
號），本院判決如下：
    主  文
邵建威攜帶兇器竊盜，處有期徒刑柒月。
    事  實
一、邵建威於民國100年2月16日清晨6時許，攜帶客觀上足以殺
    傷人生命身體，可供兇器使用之油壓剪1支、萬用板手3組，
    在臺北市中山區○○○路、天祥路口之捷運民權西路站9號
    出口旁自行車停車格，徒手竊取莊紹岳所有借予張育菖使用
    （起訴書誤載為張育菖所有）之廠牌FUSIN、F-201型橘色折
    疊自行車1輛【價值約新臺幣（下同）4千元】。嗣經警於同
    日清晨6時45分許，在臺北市大同區○○○路○段與民權西路
    口查獲，並扣得上揭油壓剪1支、萬用板手3組，始查悉前情
    。
二、案經張育菖訴由臺北市政府警察局大同分局報請臺灣臺北地
    方法院檢察署檢察官偵查起訴。
    理  由
壹、證據能力：
    證人即告訴人張育菖警詢陳述，係被告以外之人於審判外言
    詞陳述，惟當事人於言詞辯論終結前未爭執其證據能力，亦
    無聲請傳訊，顯放棄行使詰問權，且本院審酌該言詞陳述作
    成時情況，並無違法或不當之處，適為本案證據，依刑事訴
    訟法第159條之5規定，具證據能力。至其餘憑以認定本案犯
    罪事實之非供述證據（詳後述），查無違反法定程序取得之
    情，依刑事訴訟法第158條之4規定反面解釋，亦有證據能力
    。
貳、實體部分：
一、訊據被告邵建威就上開犯罪事實坦承不諱，核與證人即告訴
    人張育菖所證自行車遭竊一情相符，且有贓物翻攝照片、贓
    物認領保管單附卷為證，復有油壓剪1支、萬用板手3組扣案
    可佐，足認被告自白與事實相符，應係可採，是本案事證明
    確，被告犯行堪以認定，應依法論科。
二、按刑法第321條第1項第3款攜帶兇器竊盜罪，以行為人攜帶
    兇器竊盜為其加重條件，此所謂兇器，其種類並無限制，凡
    客觀上足對人生命、身體構成威脅，具危險性之兇器均屬之
    ，祇須行竊時攜帶此種具有危險性之兇器為已足，並不以攜
    帶之初有行兇意圖為必要（最高法院79年臺上字第5253號判
    例）。查被告所攜油壓剪1支、萬用板手3組，為質地堅硬、
    犀尖銳利之器械，有現場照片可佐【臺灣臺北地方法院檢察
    署100年度偵字第4870號卷（下稱偵卷）第29頁】，堪認足
    以殺傷人生命、身體，自屬兇器無訛，是核被告所為，係犯
    刑法第321條第1項第3款攜帶兇器竊盜罪。爰審酌被告於99
    年因4次竊盜、詐欺案件，均經法院判處罪刑確定（未構成
    累犯），有前案紀錄表在卷可憑；不循正當途徑獲取財物，
    竟圖不勞而獲，實影響社會財貨安全；前因竊盜犯行經法院
    判處罪刑確定，復再為本案犯行，足徵自我檢束能力低弱；
    且攜帶兇器為犯罪行為之危險性較高；惟坦承犯行，犯後態
    度尚可；所竊之物業返還被害人，有贓物認領保管存卷為佐
    ，是被害人損害業受回復；兼衡被告國小畢業智識程度、犯
    罪動機、目的、手段、經濟情況欠佳、生活狀況及所竊之物
    價值約4千元等一切情狀，量處如主文所示之刑。扣案油壓
    剪1支、萬用板手3組，均非被告所有，此據其供承在卷（偵
    卷第42頁），而本院遍查全卷，亦無證據證明該等物品確係
    被告所有，乃不依刑法第38條第1項第2款規定宣告沒收，併
    予敘明。
據上論斷，應依刑事訴訟法第284條之1、第299條第1項前段，刑
法第321條第1項第3款，判決如主文。
本案經檢察官張成業到庭執行職務。
中    華    民    國   100    年    9     月    7     日
                    臺灣臺北地方法院刑事第4庭
                              法  官  陳琪媛
以上正本證明與原本無異。
如不服本判決應於送達後10日內向本院提出上訴書狀，並應敘述
具體理由，未敘述上訴理由者，應於上訴期間屆滿後20日內向本
院補提理由書。
                              書記官  蔡文揚
中    華    民    國   100    年    9     月    7     日
附錄本案論罪科刑法條全文：
中華民國刑法第321條
犯竊盜罪而有下列情形之一者，處六月以上、五年以下有期徒刑
，得併科新臺幣十萬元以下罰金：
一、侵入住宅或有人居住之建築物、船艦或隱匿其內而犯之者。
二、毀越門扇、牆垣或其他安全設備而犯之者。
三、攜帶兇器而犯之者。
四、結夥三人以上而犯之者。
五、乘火災、水災或其他災害之際而犯之者。
六、在車站、埠頭、航空站或其他供水、陸、空公眾運輸之舟、
    車、航空機內而犯之者。
前項之未遂犯罰之。